Rafael Dutra

Brasileiro, solteiro. Porto Alegre/RS

Email: raffaeldutra@gmail.com

Resumo Profissional

Mais de 13 anos de experiência em tecnologia da informação, administração de redes e análise de infraestrutura, trabalhando especialmente em ambientes <u>GNU/Linux</u>.

Mais de 3 anos trabalhando com desenvolvimento <u>PHP</u> e Frameworks (<u>Laravel</u> e <u>Codeigniter</u>, <u>Vagrant</u>, <u>Bower</u>, <u>Composer</u> e <u>Git</u>.

Nos últimos 2 anos trabalho principalmente nas áreas de automação de Infraestrutura (<u>Infra as Code</u>) e conteinerização com <u>Docker</u>.

Experiência Profissional

Stefanini | IT Solutions and IT Staffing (https://stefanini.com)

Empresa de tecnologia - Porto Alegre - Rio Grande do Sul - . Ago/2018 - Present

Objetivo principal era levar a célula em Porto Alegre para automação e Cloud Computing.

- Automação e automação de infraestrutra com (<u>Docker, Docker Compose, Bash, Terraform</u> e <u>Puppet</u>).
- AWS (Elastic Cloud Computing (EC2), Elastic Block Storage (EBS), Relational Database Service (RDS)).
- Documentar ferramentas internas usadas na AWS.
- Continuous Integration (Git com Gitlab)

Jive Software (https://jivesoftware.com)

Jive Software é agora parte da <u>Aurea Company</u> (https://aurea.com) Empresa de tecnologia - Portland - Oregon - United States. Jan/2018 - Present

Trabalhando remotamente como pessoa juridica para a <u>Crossover</u>.

Meu papel principal foi trabalhar em reduzir custos na <u>AWS</u> e para isso eu tive que aprender ferramentas internas para saber o que fazer.

- Automação e automação de infraestrutra (<u>Docker, Docker Compose, Bash</u> e <u>Puppet</u>).
- Suportar ferramentas internas.
- AWS (Elastic Cloud Computing (EC2), Elastic Block Storage (EBS)).
- Documentar ferramentas internas usadas na AWS.
- Documentar processos e processos requiridos.
- Job Scheduler (Rundeck).
- Continuous Integration (Git, Bitbucket, Jenkins)
- Logs monitoramento de métricas (<u>Datadog</u> e <u>Flapjack</u>).

PoaTek IT Consulting (http://poatek.com)

Empresa de tecnologia - Porto Alegre/RS Out/2016 - Presente

Trabalhando alocado para AGCO (Agriculture Corporation).

AGCO - TI Especialista

- Deploy e automação de infraestrutura (<u>Docker, Docker Compose</u>.
- Integração contínua (Git, Bitbucket, Bamboo).
- Logs e métricas de monitoramento (<u>Elasticsearch, Logstash, Grafana</u> + <u>Telegraf and InfluxDB</u>).
- Automação para ambientes de desenvolvimento (VirtualBox, Vagrant, Packer, Linux, Preseed).
- Agendadores de Jobs (Rundeck).
- Ferramentas para build (Gradle and Apache Mayen).
- Administração de servidores Linux (<u>Ubuntu Server</u>).
- Documentação de processos para desenvolvedores.
- Aprender novas aplicações e funcionalidades quando requiridas.
- Participação em projetos especiais, normalmente envolvendo implementação de uma nova ferramenta ou aplicação.

Projetos na AGCO

Puppet - Gerenciamento de Configuração Este projeto foi desenvolvido completamente do zero, desde criação de um ambiente funcional em localhost para que programadores e operadores pudessem recriar toda infraestrutra que é gerenciada via Puppet até o código que realmente é enviado para todos os ambientes, como desenvolvimento, staging e produção.

Documentação de processos como:

- Novos pontos de montagem
- Criar novos environments
- Deploy de código por operadores em produção com puppet apply, utilizando Continuous Delivery
- Criar novas máquinas com módulos específicos
- Deploy de código com <u>r10k</u>
- Como criar novos servidores Puppet utilizando Puppet

Códigos desenvolvidos:

- Módulo para Spring Boot
- Estrutura de Scripts para nodes em formato <u>YAML</u> escritos em <u>Ruby</u>
- Scripts em Shell para instaladores de agentes e configuração dos agentes

Ferramentas como Vagrant, Scripts em Shell e Ruby foram os grandes pilares para que o projeto se tornasse viável. Todo código desenvolvido para automação era pensado em como trazer benefícios tanto para o time de desenvolvimento como de operações pudessem realizar mais em menos tempo.

Automação para desenvolvimento em Oracle

Neste caso, a demanda era criar uma ferramenta para desenvolvedores criarem scripts para Oracle, onde estes scripts tinham que passar por alguns "pipelines de validação" até chegar em produção.

Bamboo usando Docker

Muitos dos nossos projetos eram utilizados com Docker para fazer build da aplicação que eram

desenvolvidas por outras empresas como plugins e dependência de pacotes.

Ambientes em Shell Scripts

Em alguns casos, não podiamos utilizar ferramentas de gerenciamento de configuração, então desenvolvi uma série de scripts para instalar e configurar algumas ferramentas, como: Nginx, CouchDB, Spring Boot module (Java) environment, ActiveMQ.

Dev4you (http://dev4you.com.br)

Empresa de tecnologia - Porto Alegre/RS Ago/2015 - Set/2016

- Servicos em Cloud (Google Cloud, Amazon Web Services and Digital Ocean).
- Gerenciamento de DNS. SShell Scripts (nível avançado).
- Desenvolvimento de micro aplicações com <u>PHP</u> para uso interno. Backup de plataformas usando <u>Rsync</u> e <u>Bacula</u>...
- <u>Docker</u> para testes de ambientes e gerenciamento de configuração com <u>Ansible</u> e <u>Puppet</u>.

Toshyro.net Processamento de dados Ltda (http://toshyro.net)

Empresa de desenvolvimento - Lajeado/RS, (51) 9696-2080 Abr/2014 - Dez/2014

- Desenvolvimento de sistemas com PHP (Framework CodeIgniter) e bancos MySQL.
- Jquery/Jquery Mobile.
- Administração de servidores em Cloud e virtualização interna para homologação de projetos.

Educação

- 2017/1 Segurança da Tecnologia da Infomação UNISINOS - São Leopoldo/RS. Em andamento.
- 2010/1 2011/2 Redes de computadores
 Centro de Tecnologia em Automação e Informática Florianópolis/SC, SENAI/SC. Não finalizado.
- 2008/1 2009/1 Segurança da Tecnologia da Informação UNISINOS - São Leopoldo/RS. Não finalizado.
- 2004/1 2007/1 Técnico em Redes de computadores Escola Estadual de Educação Profissional em Estrela - Estrela/RS. Finalizado.

Idiomas

- Inglês intermediário para escrita e conversação.
- Inglês avançado para leitura e escuta.

Cursos e eventos

- 2018/2 <u>DevOps Foundation</u> Estabilis São Paulo/SP.
- 2018/2 AWS na prática Estabilis São Paulo/SP.
- 2017/1 Puppet Fundamentals Instruct São Paulo/SP (24 hours) Agenda.
- 2012/2 Lean Software Development WildTech Porto Alegre/RS.
- 2011/2 Accessing the WAN Cisco Networking Academy Florianópolis/SC

- 2011/1 Lan Switching and Wireless Cisco Networking Academy (carta de recomendação) Florianópolis/SC.
- 2010/2 Routing Protocols and Concepts, Cisco Networking Academy (carta de recomendação) Florianópolis/SC.
- 2010/1 Network Fundamentals, Cisco Networking Academy (carta de recomendação) -Florianópolis/SC.

Palestras

• 2º TcheLinux Lajeado - Introdução ao Docker - Lajeado/RS.

Workshops

- <u>1º FOSS Day Lajeado</u> <u>Docker Workshop iniciante e intermediário</u>.
- <u>1º FOSSDay Bento Gonçalves</u> <u>Docker Workshop Iniciante e intermediário</u>.

Vagrant Boxes

- Debian 8.8.0 amd64 Docker CE
- Debian 8.6 amd64 Docker

Docker Hub images

- Docker Ansible
- Docker Terraform
- Docker Ansible

Eventos/Conferências

- 2018/2 1° FOSSDay Bento Goncalves Bento Goncalves/RS.
- 2018/2 <u>DevOpsDay</u> <u>Agenda</u> <u>Porto Alegre/RS</u>.
- 2018/1 Google Onboard Porto Alegre/RS Agenda
- 2018/1 1° FOSS Day Lajeado Lajeado/RS.
- 2017/2 The Developers Conference DevOps Porto Alegre/RS.
- 2017/2 The Developers Conference Containers Porto Alegre/RS.
- 2017/2 <u>DevOpsDay</u> <u>Agenda</u> <u>Porto Alegre/RS</u>.
- 2017/1 2° TcheLinux Lajeado Lajeado/RS.
- 2016/1 1° TcheLinux Lajeado Lajeado/RS.
- 2010/2 <u>5° Solisc Congresso Catarinense de Software Livre</u> Florianópolis/SC.
- 2010/1 11° Fórum Internacional de Software Livre (FISL) Porto Alegre/RS.
- 2009/1 10° Fórum Internacional de Software Livre (FISL) Porto Alegre/RS.
- 2008/1 9° Fórum Internacional de Software Livre (FISL) Porto Alegre/RS.
- 2007/1 8º Fórum Internacional de Software Livre (FISL) Porto Alegre/RS.
- 2006/1 7° Fórum Internacional de Software Livre (FISL) Porto Alegre/RS.

Meetups

- 2018/05/30 14° Docker Meetup SENAC Porto Alegre/RS
- 2017/07/26 Microservices e Docker PUC Porto Alegre/RS
- 2017/06/20 10° Docker Meetup PUC Porto Alegre/RS
- 2017/02/09 Novidades do Docker 1.13 PUC Porto Alegre/RS
- 2017/01/16 12º Entrega Contínua PUC Porto Alegre/RS

Videos no Youtube

- <u>Playlist Docker</u>
 <u>Docker Swarm</u>
 <u>Docker Compose</u>